Inventaris van de archieven van de Inspecties van de wapens en dienstvakken van de Koninklijke landmacht van het Ministerie van Defensie, 1945-1989
Nationaal Archief, Den Haag
Inspecties van de Wapens en Dienstvakken van de Koninklijke Landmacht
KL / Inspecties
1945-1989
D63
36.10 meter; 1552 inventarisnummers.
Normale geschreven, getypte en gedrukte documenten.
Nationaal Archief, Den Haag
Ministerie van Oorlog / Koninklijke Landmacht / Inspecties van wapens en dienstvakken (1945-1959
Ministerie van Defensie / Koninklijke Landmacht / Inspecties van wapens en dienstvakken (1959-1989)
De archiefstukken zijn opgedeeld in dertien gedeelten, corresponderend met de verschillende inspecties (der Artillerie, Cavalerie, Geneeskundige Dienst, Genie, Infanterie, Intendance, Militaire Administratie, Militaire Muziek, Opleidingen, Nationale Reserve, Technische Dienst, Verbindingsdienst, Vervoerswezen).
Archiefvorming
Geschiedenis van de archiefvormer
Periode 1945-1949
In het kader van de wederopbouw na de Tweede Wereldoorlog werd door de minister van Oorlog reeds op 22 juni 1945 een inspecteur der Genie benoemd om daarmee spoedig inzicht te kunnen verwerven in de toestand van alle militaire gebouwen, barakken, werken en terreinen en om de Dienst der Genie, waaronder de troependienst, op poten te zetten.
Bron: "300 jaar bouwen voor de landsverdediging" blz 45; Wederopbouw van de Dienst der Genie (1945-1950)
De exacte datum waarop de inspectie is opgeheven is moeilijk te achterhalen. Wel stelt de inspecteur in zijn brief aan de Chef van de Generale Staf (CGS) voor om met ingang van 16 januari 1946 deze te doen laten plaatsvinden.
Brief van de Inspecteur der Genie van 15 november 1945 nr. 3392
Wat wel zeker is dat ingaande 15 mei 1946 de Staf der Genie werd opgeheven en de bevoegdheden van de bovengenoemde inspectie met betrekking het beheer, het onderhoud en het toezicht op het gebruik van alle onder het ministerie van oorlog ressorterende gebouwen, barakken, werken en terreinen etc...zijn overgedragen aan het Hoofd van de Dienst der Genie.
Ministeriële Beschikking van 18 mei 1946, nr. 919 Legerorder 160
In datzelfde jaar is ook sprake van een heroprichting van de Inspectie der Militaire Administratie.
Ministeriële Beschikking van 13 november 1945 nr. 419, Legerorder 59 en de Inventaris nr. 114 van het Centraal Archievendepot van het Ministerie van Defensie inzake de archieven van de Inspecteur der Militaire Administratie.
In 1946 werd een inspecteur der Militaire Muziek aangesteld die rechtstreeks ressorteerde onder de bevelen van de Minister van Oorlog.
Ministeriële Beschikking van 17 mei 1946 nr. 925, Legerorder nr. 159
In datzelfde jaar werd een inspectie Geneeskundige Dienst Koninklijke Landmacht gevormd die ook rechtstreeks ressorteerde onder de minister van Oorlog.
Ministeriële Beschikking van 7 juni 1946, nr. 941, Legerorder nr. 193
Tijdens de reorganisatie van de legerleiding in 1947 werden de wapendirectoraten Infanterie, Artillerie, Cavalerie, Pioniers en Verbindingsdienst, voorlopers van de wapeninspecties, opgericht die wat opleidingen en reglementen betreft onder de souschef van de Generale Staf ressorteerde en wat organisatie, bewapening en uitrusting betreft onder de adjudant-chef van de Generale Staf. Onder de Kwartiermeester-Generaal (KMG) ressorteerden de Dienst der Genie en de directoraten Aanschaffingen, Beheer en Verstrekking, Verkeerswezen en Technische Dienst. In 1949 en 1950 werden deze directoraten opgeheven en vervangen door inspecties.
Legerorders 1947 en 1949, nummers 119 en 88 en 164.
Deze inspecties kwamen rechtsstreeks onder het bevel van de CGS te vallen. Hun taken en verantwoordelijkheden werden krachtens voorlopige instructies formeel vastgelegd.
Bijlage II, behorende bij de MB van 18 juli 1949, Hoofdkwartier van de Generale Staf nummer 1003
De taken van de inspecties en directoraten waren vrijwel gelijk:
het inspecteren van onderdelen van hun wapen of dienstvak en het rapporteren daarover
het adviseren van de CGS en van de onder deze ressorterende autoriteiten en commandanten over alle personele, materiële en operationele aangelegenheden die hun wapens en dienstvak aangaan
het ontwerpen van reglementen voor zijn wapen of dienstvak aan de hand van hogerhand gestelde richtlijnen.
Bron: PIVOT-rapport nummer 50 "te land, ter zee en in de lucht": hoofdstuk 3.5.2 en 4
Het belangrijkste verschil tussen de twee was dat een directeur deel uitmaakte van het Ministerie van Oorlog (later Defensie), terwijl een inspecteur rechtstreeks onder de CGS maar buiten het ministerie kwam te staan.
De inspecties maakten deel uit van de lijnorganisatie en stuurden de eenheden, depots en scholen aan die onder hen ressorteerden en waarvan de inspecteurs tevens troepencommandant waren. In de inspecties werden beleidsaanwijzingen omgezet in uitvoeringsaanwijzingen.
Tevens was een inspecteur bevoegd de CGS van advies te dienen over aangelegenheden die zijn wapen of dienstvak aangingen en rapporteerde in bepaalde gevallen aan de Inspecteur-Genraal der Koninklijke Landmacht (IGKL) over zijn inspecties. Deze was bevoegd om aanwijzingen ten aanzien van opleidingen te geven aan inspecteurs en commandanten, maar stond in deze hoedanigheid wel onder de CGS.
Sommige inspecteurs stonden mede onder het bevel van de Chef van de Luchtmachtstaf voor zover het aangelegenheden van de Koninklijke Luchtmacht betrof en de inspecteur van de Geneeskundige Dienst ressorteerde tevens voor bepaalde zaken rechtstreeks onder de minister van Defensie.
Bron: PIVOT-rapport nummer 25 "geef acht"hoofdstuk 4.9.2
Periode 1950-1970
De overgang in 1950 van de Britse naar de Amerikaanse organisatievorm leidde tot veranderingen in de topstructuur van de KL, de samenstelling van de eenheden en de logistiek.
De opzet van de legertop werd in het najaar van bovengenoemd jaar drastisch gewijzigd. Een aspect daarvan was dat de bestaande inspecteurs van de wapens en dienstvakken onder CGS kwamen te ressorteren.
Bron: "Met de blik naar het Oosten", de Koninklijke Landmacht 1945-1990, blz 83 en 84
Deze waren sinds de instelling van hun functie in 1949 (zie hiervoor) verantwoordelijk voor de kwaliteit van de opleidingen binnen hun wapen of dienstvak en het toezicht op de personeelsvoorziening. Ook werden er nieuwe inspecties ingesteld zoals die van de Aan- en Afvoertroepen, de Nationale Reserve en de Technische Dienst.
Reorganisaties van de KL tav. de bevelvoering nr. G1/3287 DG dd 27 juli 1950
Ingaande 1 november 1950 werden ten slotte nog de Inspecties der Intendance en van het Verkeerswezen ingesteld
Brief Hoofdkwartier Generale Staf dd 31-10-1950 nr G1/15090
die eveneens rechtstreeks onder de bevelen van de CGS ressorteerden evenals de latere ingestelde Inspectie der Opleidingen (van de Afdeling Opleidingen van de Staf IGKL).
In 1960 werden de inspecteurs der Intendance, van de Technische Dienst, der Genie, van de Verbindingsdienst en van de Geneeskundige Dienst ook belast met de taak van de materieelinspectie en kregen ze uitvoerende bevoegdheden voor aanschaf, opslag, distributie, onderhoud en afvoer van materieel binnen hun sector.
Bron: PIVOT-rapport nummer 50 "te land, ter zee en in de lucht": hoofdstuk 3.5.2 Inspecties der eenheden etc.
In deze hoedanigheid ressorteerden ze onder de KMG en in die functie werden ze materieelinspecteurs genoemd.
Qua personeels-, operationele en opleidingsaangelegenheden stonden ze onder de CGS, die sinds 1954 met de Bevelhebber der Landstrijdkrachten (BLS) een personele unie vormde, aan wie ze over hun inspecties van hun wapen of dienst rapporteerden. Voor de opleidingsaangelegenheden stonden ze onder de Inspecteur der Opleidingen, die als zodanig de taak van IGDKL overnam en die hierin ook ondergeschikt was aan de CGS/BLS.
1e opgave van wijzigingen op de "Vredesinstructiën", G!/7224 DG
Een inspecteur stelde reglementen op voor zijn wapen of dienstvak volgens de richtlijnen van de CGS/BLS door tussenkomst van de Inspecteur der Opleidingen en voor militair-technisch wetenschappelijk opleidingen door tussenkomst van de KMG.
De Inspectie der Opleidingen is in 1969 overgegaan in het Commando Opleidingen Koninklijke Landmacht.
Bron: PIVOT-rapport nummer 50 "te land, ter zee en in de lucht": hoofdstuk 3.5.2 Inspecties der eenheden etc
Dit laatste was een voorbode van veranderingen die plaatsvonden in 1970 toen - met ingang van 15 maart 1970 - de inspecties der Infanterie, Artillerie, Cavalerie, Genie, Intendance, van de Verbindingsdienst en Technische Dienst werden opgeheven.
Tevens werd op dezelfde datum de Inspectie van het Verkeerswezen opgeheven en werd de positie van Inspecteur Vervoerswezen vervuld door het Hoofd van de afdeling Vervoer en Verkeer van de Staf van de BLS tevens Inspecteur van het Vervoerswezen.
Landmachtorder 23.2/8 nummer 7004, MB van 2 maart 1970 nummer H/7/70/57b
Uiteindelijk bleven de inspecties van het Vervoerswezen, van de Geneeskundige Dienst KL, der Militaire Administratie en Militaire Muziek na 1970 voortbestaan.
Geschiedenis van het archiefbeheer
De collectie heeft een omvang van ongeveer 60 strekeknde meters over de periode 1949-1989 en bestaat grotendeels uit archiefdelen welke al in bewerking zijn geweest bij het voormalig Archief Koninklijke Landmacht (KL) en later zijn overgenomen door het Centraal Archievendepot (CAD). Ook is een aantal archiefdelen in een latere periode bij de Centrale Archief Selectiedienst (CAS) in Winschoten bewerkt.
De verwerving van het archief
Overbrenging van een overheidsarchief
Inhoud en structuur van het archief
2.13
Aanwijzingen voor de gebruiker
Openbaarheidsbeperkingen
Volledig openbaar.
Materiële beperkingen
Aanvraaginstructie
Openbare archiefstukken kunnen online worden aangevraagd en gereserveerd. U kunt dit ook via de terminals in de studiezaal van het Nationaal Archief doen. Om te kunnen reserveren dient u de volgende stappen te volgen:
U maakt een profiel aan op www.gahetna.nl, en logt vervolgens in
Via de archiefinventaris (alleen de beschrijvingen met rode nummers) selecteert u het gewenste archiefstuk door op de knop 'Reserveren' te klikken
In het volgende scherm geeft u aan op welke dag u het archiefstuk wilt inzien
Indien u zich bevindt in de studiezaal en een tafelnummer heeft ontvangen kunt u dit nummer vermelden. Als u geen tafelnummer heeft kunt u tafelnummer 777 laten staan
Vervolgens bevestigt u uw reservering door deze te versturen.
Verwant materiaal
Beschikbaarheid van kopieën
Beschrijving van de series en archiefbestanddelen
- Inspectie der Artillerie (IdA), 1949-1970, 1
  - Organisatie, 1.1
    - Verslagen van de besprekingen tussen de Inspecteur Generaal der Koninklijke Landmacht en de Inspecteurs van de Wapens en Dienstvakken., 1949-1950, 1952-1954; 1; 1 omslag
    - Vredessamenstellingen en indeling van onderofficieren en officieren van de Inspectie der Artillerie (IdA) en de daaronder ressorterende diensten en instellingen., 1949-1956, 1968; 2; 1 pak
    - Stukken betreffende de oprichting en opheffing van de IdA en de daaronder ressorterende diensten en instellingen., 1949-1970; 3; 1 pak
    - Stukken betreffende de (wijziging) organisatie van de IdA en de daaronder ressorterende diensten en instellingen., 1949-1970; 4-8; 4 pakken en 1 omslag
      - 1949-1954, 4
      - 1955, 5
      - 1956-1957, 6; 1 omslag
      - 1964-1966, 7
      - 1967-1970, 8
    - Voorschriften, aanwijzingen en instructies uitgegeven door de IdA en de daaronder ressorterende diensten en instellingen., 1949-1970; 9-11; 3 pakken
      - 1949-1964, 9
      - 1965-1967, 10
      - 1968-1970, 11
    - Artilleriebulletins opgemaakt door de IdA., 1953-1970; 12; 1 pak
    - Jaarverslagen 1964 - 1969 van de IdA en de daaronder ressorterende diensten en instellingen., 1965-1970; 13; 1 omslag
    - Jaarlijkse bijdragen van de IdA voor het jaarboek KL 1965 - 1968., 1966-1969; 14; 1 omslag
    - Stukken betreffende de invoering van de diensttijdverkorting., 1967; 15; 1 omslag
  - Operationele zaken, 1.2
    - Operaties en oefeningen, 1.2.1
      - Verslagen van schiet- en herhalingsoefeningen van artillerieonderdelen., 1949-1953; 16; 1 pak
      - Stukken betreffende de oefening Polstok., 1952; 17; 1 omslag
      - Stukken betreffende de operatie Huismus., 1960, 1965-1966; 18; 1 omslag
      - Stukken betreffende de oefening Fallex., 1964, 1968; 19; 1 omslag
      - Stukken betreffende de operatie Koelkast., 1968; 20; 1 omslag
    - Krijgskundige aangelegenheden, 1.2.2
      - Stukken betreffende de voorbereidingen voor mobilisatie en demobilisatie van artillerie-eenheden., 1951-1952, 1956; 21; 1 omslag
      - Verslagen van besprekingen betreffende de bescherming tegen atoomwapens., 1955; 22; 1 omslag
      - Stukken betreffende de operationele inzetbaarheid van de artillerie voor de lange termijn., 1965-1966, 1969; 23; 1 omslag
    - Ceremoniële aangelegenheden, 1.2.3
      - Stukken betreffende de naamgeving van kazernes, jubilea van onderdelen, tradities en de onthulling van het artilleriemonument bij de Artillerieschool te Breda., 1949-1953, 1964, 1969; 24; 1 omslag
      - Stukken betreffende het bezoek van kolonel A.H. Nasution, Chef Staf Landstrijdkrachten van de Republiek Indonesië, aan de IdA., 1952; 25; 1 omslag
      - Stukken betreffende de inzet van artillerieonderdelen bij het huwelijk van HKH Prinses Beatrix met de heer Claus von Amsberg., 1966; 26; 1 omslag
  - Commissies en werkgroepen, 1.3
    Zie aanwijzing voor de gebruiker
    - Verslag over de besprekingen van de Subcommissie Artillerie van de Tactische Studiecommissie., 1953; 27; 1 stuk
    - Stukken betreffende de Traditiecommissie Koninklijke Landmacht., 1955-1956; 28; 1 omslag
    - Stukken betreffende de Commissie Veldgeschut., 1957; 29; 1 omslag
    - Stukken betreffende de Werkgroep Artillerie Gevechtsveldbewaking en Doelopsporing, nadien Werkgroep Artillerie., 1962-1970; 30-31; 2 pakken
      - 1962-1967, 30
      - 1968-1970, 31
    - Stukken betreffende de Werkgroep Field Artillery Digital Automatic Computer., 1964-1965; 32; 1 omslag
    - Verslagen van de vergaderingen van de Schootstafelcommissie., 1965, 1969; 33; 1 omslag
    - Stukken betreffende de Werkgroep Luchtdoelartillerie., 1966-1969; 34; 1 omslag
  - Personeel, 1.4
    - Opleidingen, 1.4.1
      - Stukken betreffende de samenwerking met buitenlandse militaire autoriteiten op het gebied van opleidingen., 1950, 1952-1954, 1956; 35; 1 omslag
      - Stukken betreffende de te stellen eisen aan voortgezette opleidingen van (onder)officieren en reserveofficieren., 1956, 1964-1965, 1967; 36; 1 omslag
      - Stukken betreffende de opleidingseisen veldartillerie., 1957, 1965-1967, 1969-1970; 37; 1 omslag
      - Stukken betreffende de diverse opleidingen bij de artillerieonderdelen., 1959, 1966; 38; 1 omslag
  - Materieel, 1.5
    - Verslagen van de vergaderingen tussen vertegenwoordigers van de strijdkrachten en het Codificatiebureau Materieel betreffende de rechtzetting van verschillen in benamingen van bewapening., 1955; 39; 1 omslag
    - Stukken betreffende de tactische en militair-technische eisen van VHF/FM radiotoestellen., 1965; 40; 1 omslag
    - Brief van de Inspecteur inzake de aanschaffing van doelvliegtuigen (drones)., 1966; 41; 1 stuk
    - Stukken betreffende de beproeving om te onderzoeken of de springpuntnabootser geschikt is om terreinmeetdienstpersoneel te oefenen in de waarneming en procedures., 1966; 42; 1 omslag
    - Verslag van de vergadering inzake de beproeving van het prototype laser afstandmeter veldartillerie., 1966; 43; 1 stuk
    - Verslag van de vergadering inzake het schieten met tijdbuizen in het Artillerieschietkamp bij Oldebroek., 1967; 44; 1 stuk
    - Rapport van de Inspecteur inzake een gehouden demonstratie met lichtgranaten 155 mm houwitser in het Artillerieschietkamp bij Oldebroek., 1968; 45; 1 stuk
  - Gebouwen en terreinen, 1.6
    - Stukken betreffende de reservering en aanwijzing van gebouwen en terreinen voor artillerieonderdelen., 1950-1952; 46; 1 omslag
    - Stukken betreffende het uitbreidings- en saneringsplan van het Artillerieschietkamp bij Oldebroek., 1953-1956, 1965-1966; 47; 1 omslag
    - Brief van de Inspecteur inzake de overdracht van de laatste terreingedeelten van de Chassékazerne en Gasthuisvelden., 1955; 48; 1 stuk
- Inspectie der Cavalerie (IdC), 1949-1970, 2
  - Organisatie, 2.1
    - Voorschriften, aanwijzingen en instructies uitgegeven door de IdC en de daaronder ressorterende diensten en instellingen., 1950-1969; 49; 1 pak
      Met hiaten.
    - Oorlogs- en vredessamenstellingen van de IdC en de daaronder ressorterende diensten en instellingen., 1950-1969; 50-51; 2 pakken
      - 1950, 1956-1957, 1961, 1963, 50
      - 1966, 1969, 51
    - Stukken betreffende de oprichting, taak, (wijzigingen) organisatie en opheffing van de Inspectie der Cavalerie (IdC) en de daaronder ressorterende diensten en instellingen., 1950-1970; 52; 1 pak
    - Processen-verbaal van overgave en overname van het commando van de IdC en de daaronder ressorterende diensten en instellingen (fondsen, materieel en archief)., 1951, 1953, 1955, 1965; 53; 1 omslag
    - Verslagen van gehouden inspecties bij onderdelen van de cavalerie., 1951, 1954; 54; 1 omslag
    - Stukken betreffende de invoering van het onderdeelsaanvullingssysteem en de formering van een vierde tankbataljon en twee zelfstandige verkenningseskadrons., 1962; 55; 1 omslag
    - Stukken betreffende het terugbrengen van de parate sterkte van het 1 Legerkorps., 1964; 56; 1 omslag
    - Jaarverslagen 1963 - 1969 van de IdC en de daaronder ressorterende diensten en instellingen., 1964-1970; 57; 1 pak
    - Stukken betreffende de wijzigingen in de functie- en taakomschrijving alsmede de functiecode van de motortransport officier., 1966; 58; 1 omslag
    - Jaarlijkse bijdragen van de IdC voor het jaarboek KL 1965 - 1968., 1966-1968, 1970; 59; 1 pak
    - Brief van de Inspecteur inzake de taakomschrijving van de projectofficier voor het project Centurion 105 mm Ranging Machine Gun., 1967; 60; 1 stuk
    - Staten met een opgave van vertegenwoordigers in commissies, raden, comités en werkgroepen., 1969; 61; 1 omslag
  - Operationele zaken, 2.2
    - Operaties en oefeningen, 2.2.1
      - Brief van de Inspecteur inzake de oefening Mispelbloem., 1956; 62; 1 stuk
      - Stukken betreffende de oefening Torenklok III., 1957; 63; 1 omslag
      - Stukken betreffende de Canadian Army Trophy., 1964-1969; 64; 1 pak
    - Krijgskundige aangelegenheden, 2.2.2
      - Stukken betreffende het (tactisch) optreden van een zelfstandig verkenningseskadron., 1950; 65; 1 omslag
      - Stukken betreffende het optreden van tank-, pantserinfanterie- en antitankeenheden binnen het tactische en logistiek concept 1970 - 1980., 1964-1966; 66; 1 omslag
    - Ceremoniële aangelegenheden, 2.2.3
      - Brief van de waarnemend commandant van het Regiment Huzaren Prins Alexander inzake de toekenning van een regimentsembleem., 1950; 67; 1 stuk
      - Stukken betreffende het overdragen van traditionele eigendommen van onderdelen van de IdC., 1951; 68; 1 omslag
      - Stukken betreffende de handhaving van tradities bij de KL en de Regimenten Huzaren van de Cavalerie., 1963, 1965; 69; 1 omslag
  - Commissies en werkgroepen, 2.3
    Zie aanwijzing voor de gebruiker.
    - Stukken betreffende de Tankcommissie 1949., 70; 1 omslag
    - Stukken betreffende de Werkgroep Mechanisatie en Motorisatie KL., 1960-1961; 71; 1 omslag
    - Stukken betreffende de Adviesgroep Pantservoertuigen Cavalerie., 1965-1968; 72; 1 omslag
    - Stukken betreffende de Werkgroep Tankvervanging van de Inspectie der Cavalerie, later de Werkgroep Tactische en gebruikersvraagstukken Tankvervanging., 1967-1968; 73; 1 omslag
    - Stukken betreffende de Studiegroep Middelzware Tank., 1968; 74; 1 omslag
    - Verslagen van de vergaderingen van de Commissie Centrale Schietschool., 1968-1969; 75; 1 omslag
  - Personeel, 2.4
    - Stukken betreffende de legering en huisvesting., 1950, 1955, 1966, 1968; 76; 1 omslag
    - Rapportages van behoefte, ten opzichte van de aanwezigheid, aan beroepspersoneel., 1957, 1960; 77; 1 omslag
    - Stukken betreffende de selectie-eisen van dienstplichtige functies., 1966; 78; 1 omslag
    - Brief van de Inspecteur inzake de overgang van officieren van het dienstvak van officieren voor Speciale Diensten naar het Korps beroepsofficieren der Cavalerie categorie "A"., 1967; 79; 1 stuk
    - Eindverslag proefeskadron tanks bij het Opleidingscentrum Cavalerie, Schooleskadron 101 Tankbataljon in verband met de diensttijdverkorting., 1967; 80; 1 stuk
    - Opleidingen, 2.4.1
      - Brief van de Inspecteur inzake de grondslagen voor de opleidingen., 1950; 81; 1 stuk
      - Exameneisen voor de bevordering tot wachtmeester bij de cavalerie., 1951; 82; 1 stuk
      - Stukken betreffende de samenwerking tussen de Nederlandse, Belgische en Duitse opleidingsinstituten van de cavalerie., 1961-1962, 1964-1967; 83; 1 omslag
      - Rijopleidings- en omscholingsplannen voor de bemanning van het M113 gepantserde verkenningsvoertuig., 1965-1966, 1968; 84; 1 omslag
      - Rijscholingsplan inzake het Centurion 105 mm Ranging Machine Gun project., 1967; 85; 1 stuk
      - Opleidingsplannen voor bemanning van de Chieftain en Leopard 1 tank., 1967-1968; 86; 1 omslag
      - Opleidingsverslagen van de bemanning op de Chieftain tank in Engeland en West-Duitsland., 1967-1968; 87; 1 omslag
      - Stukken betreffende het opleidings-, omscholings-, en invoeringsplan van de Leopard 1 tank., 1967-1969; 88; 1 omslag
  - Materieel, 2.5
    - Stukken betreffende de Centurion tank., 1955-1969; 89; 1 omslag
    - Stukken betreffende de indeling en verdeling in klassen van tanks., 1956; 90; 1 omslag
    - Verslag van de vergadering inzake de vervanging van de M24 lichte tank., 1959; 91; 1 stuk
    - Tactische en militair-technische eisen voor de ontwikkeling van de YP 104 lichte verkenningsvoertuig., 1962-1963; 92; 1 omslag
    - Verslag van een Chieftain tank demonstratie "Pallos" te Kirkcudbright in Engeland., 1963; 93; 1 stuk
    - Verslagen van de beproevingen van de AMX-30 tank te Satory en Bourges in Frankrijk., 1963, 1967; 94; 1 omslag
    - Stukken betreffende het M113 gepantserde verkenningsvoertuig., 1964-1966, 1969; 95; 1 pak
    - Stukken betreffende de mogelijke aanschaf van de Sheridan tank., 1965-1966; 96; 1 omslag
    - Stukken betreffende een bezoek aan Engeland met betrekking tot de ontwikkeling van pantservoertuigen., 1966-1967; 97; 1 omslag
    - Verslag van de vergadering inzake de plaatsbepaling van de rookgranaatwerpers op de Centurion en AMX tank en het M113 gepantserde verkenningsvoertuig., 1967; 98; 1 stuk
    - Stukken betreffende de vervanging van de Centurion door de Chieftain, Main Battle tank -70 of Leopard 1 tank., 1967-1969; 99; 1 pak
    - Stukken betreffende rekentoestellen in vuurleidingssystemen van tanks., 1968-1969; 100; 1 omslag
  - Gebouwen en terreinen, 2.6
    - Stukken betreffende de bouw van een panoramaschietbaan voor tanks in de Bernhardkazerne te Amersfoort., 1952; 101; 1 omslag
    - Stukken betreffende het gebruik van oefenterreinen door tankeenheden., 1956-1957; 102; 1 omslag
    - Stukken betreffende de inrichting van miniatuurschietbanen ten behoeve van tanks., 1969; 103; 1 omslag
- Inspectie van de Geneeskundige Dienst der KL/KLu (IGDKL/IGDKLu), later Inspectie Militair Geneeskundige Dienst (IMGD) en weer later Inspectie Geneeskundige Dienst KL (IGDKL), 1945-1984, 3
  - Organisatie, 3.1
    - Stukken betreffende de reorganisatie van de Inspectie Geneeskundige Dienst KL (IGDKL) en de daaronder ressorterende diensten en instellingen., [1941, 1944], 1945-1978; 104; 1 pak
    - Stukken betreffende de taakscheiding, taak- en functieomschrijvingen van de IGDKL en de daaronder ressorterende diensten en instellingen., [1943], 1945-1983; 105-106; 2 pakken
      - [1943], 1945-1958, 1960, 105
      - 1964, 1972, 1974, 1976, 1978-1980, 1982-1983, 106